Inventaris van het archief van de Rijksplanologische Dienst, 1966-1993
Nationaal Archief, Den Haag
- Ruimtelijke ordening en geo-informatie 1945-, 120
  - Het verrichten van planologische onderzoekingen en studies. 1965-, 47
    - Opgemaakt door de eigen dienst, 1
      - Rapporten, uitgevoerd ten behoeve van het ruimtelijke ordeningsbeleid, 1.2
        - Migratie, 1.2.6.
          - Werkverandering en pendel in West-Nederland., 1980-1985; 796-797
            - 1980-1983, 796; pak
            - 1984-1985, 797; pak
          - De mogelijkheid van de integratie van beschrijvende en verklarende analyses van migratie met het multiregionale demografische analyse- en bevolkingsvooruitberekeningsmodel (MUDEA2)., 1984-1987; 989-1776
            - Migratie met het multiregionale demografische analyse- en bevolkingsvooruitberekeningsmodel (MUDEA2), 1984-1987, 989
            - Integratie van beschrijvende en verklarende analyse van migratie en multiregionale bevolkingsvooruitberekening (MUDEA2): een integratiekader, onderzoek uitgevoerd door F. Willekens, 1986, 1707
            - Prognose van migratie een illustratie, onderzoek uitgevoerd door F. Willekens en P. Drewe, 1986, 1706
            - Prognose van de bevolking van de Coördinatie Commissie Regionale Onderzoeksprogramma (COROP)-gebieden en de vier grote steden volgens MUDEA: uitkomsten, uitgevoerd door F. Willekens, 1987, 1776
            - Trendrapport binnenlandse migratie, uitgevoerd door Faculteit Bouwkunde Technische Universiteit Delft, 1987, 1770
        - Stedelijke gebieden, 1.2.7
          - Binnensteden., 1968-1988; 1244-1251
            - Diverse nota's, 1968-1987, 1244; pak
            - Onderzoek analyse vier binnensteden, 1978-1985, 1246; pak
            - Onderzoek naar de levendigheid in binnensteden. 1981-1988, 1249-1251
              - Correspondentie, 1981-1982, 1249; pak
              - Correspondentie, 1982-1983, 1250; pak
              - Correspondentie, 1984-1988, 1251; pak
          - Het imago van Zwolle en/of het Noorden des Lands, 1970-1974; 134
          - Het imago van Deventer en/of het Noorden des Lands., 1970-1974; 134; pak
          - Verstedelijking in de kleine ring van de Werkgroep Spons/Station Berkel., 1971; 142
            Met plastic en fotografisch materiaal
          - Beleidsanalyse Stadsvernieuwing., 1971-1980; 602-604
            - 1971-1973, 603; pak
            - 1974-1975, 602; pak
            - 1976-1980, 604; pak
          - Scenario's ten behoeve van de Verstedelijkingsnota., 1974-1976; 144-145
            - Verslagen van de besprekingen, 1974-1976, 145; pak
            - Eindrapport, 1975, 144
          - De effectuering van het nationale overheidsbeleid inzake suburbanisatie., 1977; 1531
          - Rapport van de Werkgroep Decentralisatie Stadsvernieuwing., 1978-1980; 609; pak
          - Onderzoek Stedelijke Recreatie., 1978-1981; 180-185
            - 1978 - 1979 juli 1978-1979, 180
            - 1979 aug. - dec. 1979, 181
            - 1980 jan. - sep. 1980, 182
            - 1980 sep. - dec. 1980, 183
            - 1981 jan. - mrt. 1981, 184
            - 1981 apr. - aug. 1981, 185
          - Ruimtelijk gedrag van de kantorensektor in Nijmegen, Breda, Groningen, Zwolle en de Haagse regio., 1980-1981; 1552; pak
          - Ruimtelijke mogelijkheden in stadsgewesten., 1980-1983; 474-477
            - 1980 - 1981 mei 7 1980-1981, 474; pak
            - 1981 mei 12 - 26 1981, 475; pak
            - 1981 juni 9 - dec. 14 1981, 476; pak
            - 1982-1983, 477; pak
          - Zeven jaar coördinatie stadsvernieuwing, uitgevoerd door de Werkgroep Bestuur-Bestuurden van de Vakgroep Bestuurskunde van de Vrije Universiteit te Amsterdam., 1982; 1584
          - Integrale Planstudie op Stedelijk Niveau (IPSN)., 1983-1984; 1286; pak
          - Bestemmingsplannen en beheer van de bebouwde kom., 1983-1987; 1207-1220
            - 1983-1985, 1220; pak
            - 1986, 1207; pak
            - 1987 jan. - mrt. 17 1987, 1209; pak
            - 1987 mrt. 18 - okt. 1987, 1210; pak
          - Stedebouwkundige plananalyse., 1983-1987; 1196-1593
            - Concept en correspondentie, 1983-1987, 1196; pak
            - Eindrapportage, 1984, 1593
          - De rol van het beheer bij veranderingsprocessen in enkele stadsbuurten., 1984-1987; 1235; pak
          - Onderzoek Ontwikkelingsplanologie en de rol van instellingen in Amsterdam Oud-Zuid., 1984-1987; 1074; pak
          - Forumgroep Stedelijke Gebieden., 1985-1987; 1195
          - Kwantificering Compacte Stad., 1985-1987; 1284; pak
          - Problemen en oplossingen na-oorlogse woonwijken, Werkgroep 2Duizend., 1986-1988; div. nrs
            - Informatie over wijken en steden met plattegronden ten behoeve van het onderzoek, 1243
            - Rapport Van Filippijnen tot Aldlanstate, een inventarisatie van het woon- en leefklimaat in na-oorlogse wijken, 1241
            - Onderzoeksvoorstel, 1240
          - De bereikbaarheid van voorzieningen in Noord-Nederland door onderzoeksproject Stepro (Stedelijke Problematiek)., 1987; 1670
          - Project Eén Miljoen Woningen in de Randstad., 1988-1990; 1971
          - Het verdronken land van het Markiezaat van Bergen op Zoom., 1989; 1722
        - Structuurschetsen, 1.2.8
          - Landelijk Gebied c.a., 1975-1977; 662-672
            - 1975 - 1976 apr. 5 1975-1976, 662; pak
            - 1976 apr. 12 - mei 31 1976, 664
            - 1976 juni 15 - sep. 29 1976, 669; pak
            - 1976 okt. 18 - nov. 26 1976, 670
            - 1976 dec. 1 - 10 1976, 671; pak
            - 1976 dec. 27 - 1977 jan. 21 1976-1977, 672; pak
          - Voortgangsanalyse., 1981-1985; 473; pak
          - Stedelijke gebieden., 1982-1983; 867; pak
          - Achtergrondinformatie bij de Structuurschets Stedelijke Gebieden., 1983-1985; 869; pak
          - Beleidsevaluatie Structuurschema Verkeer en Vervoer., 1986-1987; 1027-1029
            - Agenda's en verslagen, 1986-1987, 1027; pak
            - Correspondentie, 1986-1987, 1028; pak
            - Correspondentie, 1987, 1029; pak
    - Opgemaakt door derden, 2
      - Overheid, 2.1
        - Universiteiten en hogescholen, 2.1.1
          - Rijksuniversiteit Groningen., 1961-1989; 257-1752
            - Raming van de overslag van oliehoudende zaden en vruchten, olie en vetten in de Nederlandse zeehavens, 1961-1962, 257
            - Het gebruik van het hiërarchisch opgezette winkelapparaat in enkele stadsdelen, Geografisch Instituut, 1975-1977, 1486; pak
            - Innovatieve bedrijven in het grootstedelijk milieu, Geografisch Instituut, 1985, 1618
            - Doelmatige en rechtvaardige struktuurbeelden voor het Noorden des Lands, 1986, 1696
            - Infrastructuur: sturend of volgend, 1986, 1639
            - Planologisch Toezicht, Vakgroep Bestuursrecht en Bestuurskunde, 1987, 1111; pak
            - Handleiding voor de evaluatie van indicatieve planfiguren, Vakgroep Bestuursrecht en Bestuurskunde, 1989, 1752
            - Investeringen door handel en dienstverlening in Nederland, onderzoek en adviesrapport 46, Faculteit der Ruimtelijke Wetenschappen, 1989, 1740
            - Investeringen in zes bedrijfssectoren, onderzoek en adviesrapport 45, uitgevoerd door Faculteit der Ruimtelijke Wetenschappen, 1989, 1738
            - Ordening van ruimte voor besluitvorming, Vakgroep Bestuursrecht en Bestuurskunde, 1989, 1726
            - Overheidsinvesteringen in Nederland, onderzoek en adviesrapport 47, Faculteit der Ruimtelijke Ordening, 1989, 1741
          - Universiteit van Amsterdam., 1962-1989; 251-1833
            - De verdeling van de zeehavens per 1980, 1962, 251; pak
            - Verkenning inzake de inspraak bij de Verstedelijkingsnota, Sociologisch Instituut, 1977, 1480
            - Verkenningen inzake de inspraak bij de Verstedelijkingsnota, 1977, 538
            - De secundaire analyse van beleidsprocessen in de ruimtelijke ordening, Planologisch en Demografisch Instituut, 1979, 1537
            - De strategische- keuzebenadering en streekplanning, Planologisch en Demografisch Instituut, 1979, 1536
            - Een gesimuleerde case-study; Het streekplan Utrecht-Oost, Planologisch en Demografisch Instituut, 1979, 1541; pak
            - De toepassing van de strategische keuze benadering op de streekplanning in het geval van het uitwerkingsplan Dommeldal, Planologisch en Demografisch Instituut, 1981, 1566; pak
            - Spreiding Rijksdiensten regionaal economische effecten, Stichting voor Economisch Onderzoek, 1982, 1556
            - Strategische Keuze: een geannoteerde bibliografie, Planologisch en Demografisch Instituut, 1982, 1562
            - Stedelijke Bevolkingscategorieën in Opkomst (SBO), 1984-1986, 975; pak
            - Onderzoek kosten en baten voor de overheid bij verdichting, de Stichting voor Economisch Onderzoek, 1985, 1833
            - Bedreigingen voor het verstedelijkingsbeleid, Stichting voor Economisch Onderzoek, 1986, 1649
            - Verweving van landbouw en natuur/landschap, Planologisch Demografisch Instituut, 1986, 1656
            - De werking van het bestemmingsplan in de bebouwde kom, Planologisch en Demografisch Instituut, 1987, 1678; pak
            - Ruimtelijke gevolgen van ziekenhuisconcentraties, Planologisch en Demografisch Instituut, 1987, 1796
            - Ruimtelijke concepten voor Noordwest-Europa, bouwstenen voor een ruimtelijk perspectief, onderzoek uitgevoerd door het Planologisch Demografisch Instituut, 1989, 1757
            - Ruimtelijke impact van grootschalige herstructurering: resultaten van een literatuurverkenning, Planologisch en Demografisch Instituut, 1989, 1723
          - Universiteit Utrecht., 1974-1989; 986-1831
            - Middengebied Randstad, Geografisch Instituut, 1974-1975, 1831; pak
            - Planningtheorie in perspectief, Instituut voor Planologie, 1977, 1522
            - Basisstudie Ruimtelijk Gedrag Kantorensektor, Geografisch Instituut, 1979, 1547
            - Enige Planningtheoretische Perspectieven voor de Praktijk van de Planning, Instituut voor Planologie, 1979, 1525
            - Ruimtelijk demografische aspekten van planprocessen, Instituut voor Planologie, 1979, 1527
            - Ruimtelijk demografische aspekten van planprocessen (RUDAP), Instituut voor Planologie, 1980, 1520
            - Ruimtelijk gedrag van de kantorensector, Geografisch Instituut, 1980, 1532
            - Kantoren en Ruimte, Geografisch Instituut, 1981, 1534
            - Relokatie van kantoren en woon-werkrelaties, Geografisch Instituut, 1981, 1512
            - Scenario-Methode, Vakgroep Sociologie van Planning en Beleid aan het Sociologisch Instituut, 1981, 1559; pak
            - De consequenties van de emancipatie van de vrouw voor de inrichting van de gebouwde omgeving, Vakgroep Stadsstudies. 1981-1985, 1011-1013
              - 1981 - 1983 dec. 5 1981-1983, 1011; pak
              - 1983 dec. 6 - 1984 1983-1984, 1012; pak
              - 1985, 1013; pak
            - Ruimtelijk Demografische Aspecten van Planprocessen (Rudap-systeem), Instituut voor Planologie, 1982, 1554
            - Bestemmingsplannenregistratie, Geografisch Instituut, 1982-1984, 1214; pak
            - Bedrijven in stadsvernieuwingsgebieden, onderzoekenreeks Stedelijke Problematiek West-Nederland, 1983, 1594
            - De kwaliteit van het stedelijk leefmilieu: bewoners en hun voorkeuren, Vakgroep Theorie & Methodologie van de Sociologie, 1983, 1577; pak
            - Internationale ondernemingen in Nederland; omvang en lokatie van vestigingen in Nederland, 1984, 1604
            - De kwaliteit van het stedelijk leefmilieu: reacties van bewoners op tekorten, 1985, 1603
            - Ruimtelijke effecten van bemesting via ondiep grondwater, bedreiging van de kwaliteit van grond- en oppervlaktewater en de gevolgen voor de natuur en waterwinningen op de Nederlandse zandgronden, 1985, 1635
            - Onderzoek Autonome Bevolkingsontwikkelingen (ABO), Geografisch Instituut, 1985-1987, 987; pak
            - De kwantitatieve verwerking van landschapsecologische gegevens ten behoeve van het LKN-project (Landschapsecologische Kartering van Nederland), Vakgroep Fysische Geografie van het Instituut voor Ruimtelijk Onderzoek, 1986, 1744
            - Bedrijvigheid en Stadsvernieuwing, analyse van de bedrijvigheidsontwikkeling in enkele stadsvernieuwingsgebieden in Utrecht en Den Haag, Geografisch Instituut, 1987, 1765
            - Vooronderzoek toplocaties voor de commerciële dienstverlening, 1987, 1671
            - De migratie van ouderen in de tijd, Geografisch Instituut, 1987-1988, 986
            - Ruimte voor een miljoen woningen in de Randstad, Faculteit der Ruimtelijke Wetenschappen, 1988, 1756
            - Ruimtelijke effecten van bemesting via ondiep grondwater in het Noordelijke Zandgebied en de Veenkoloniën, 1988, 1790
            - Structurering informatiebehoefte, vooronderzoek ten behoeve van evaluatie door onderzoeksproject Stepro (Stedelijke Problematiek), 1989, 1720
            - De recreatieve betekenis, die huisvrouwen geven aan de woongeving, Vakgroep Sociologie., 1548; pak
          - Katholieke Universiteit Brabant., 1976-1986; 1191-1832
            - Ruimtegebruik in een baanarme samenleving, Instituut voor sociaal-wetenschappelijk onderzoek (IVA), 1986, 1662
            - Van werkloze naar ondernemer: een moeizame weg, Instituut voor sociaal-wetenschappelijk onderzoek (IVA), 1986, 1832
            - Organisaties, transacties en strategieën, een studie naar organisatieverandering en ruimtelijke context, Instituut voor Sociaal-Wetenschappelijk Onderzoek (IVA), 1989, 1830
            - Noord Noord-Brabant, 1976-1986, 1191; pak
          - Vrije Universiteit Amsterdam., 1977-1990; 1472-2082
            - De gewenste spatiëring van het voorzieningenapparaat, Geografisch en Planologisch Instituut, 1977, 1472; pak
            - Stadsvernieuwing en gemeentelijke organisatie, Werkgroep Bestuur-Bestuurden, 1977, 1530
            - Geïntegreerd Milieumodel, Instituut voor Milieuvraagstukken, 1979-1981, 1560
            - Stadsvernieuwing als provinciale activiteit, Werkgroep Bestuur-Bestuurden van de Vakgroep Bestuurskunde, 1982, 1582
            - Vier studies voor een Wet op de Stadsvernieuwing, Werkgroep Bestuur-Bestuurden van de Vakgroep Bestuurskunde, 1982, 1580
            - Methode ontwikkeling voor operationalisering van het concept ecologische infrastructuur, Instituut voor Milieuvraagstukken, 1987, 1762
            - Herbestemming van Landbouwgrond, onderzoek uitgevoerd door de Vakgroep Ruimtelijke Economie en het Instituut voor Milieuvraagstukken, 1989, 1750
            - Eindrapport herbestemming van landbouwgrond, Instituut voor Milieuvraagstukken, 1989-1990, 2082
          - Erasmus Universiteit Rotterdam., 1978-1989; 139-1799
            - De structuur van interregionale migratiestromen, Economisch Geografisch Instituut, 1978, 1477
            - Geïntegreerd vraag-aanbodmodel voor de detailhandel, Economisch Instituut, 1979, 1542
            - De structuur van migratiestromen in Nederland, project ORSMIN, Economisch Geografisch Instituut, 1980, 1518
            - De structuur van migratiestromen in Nederland, 1982-1984, 139; pak
            - De economische specialisatie van gemeenten in de Randstad, Economisch Geografisch Instituut, 1984, 1591
            - De middelgrote steden, 1986, 1633
            - Regionale variaties in economische gezondheid, Economisch Geografisch Instituut, 1986-1988, 1799
            - Amsterdam als financieel centrum, Vakgroep Regionale Economie, 1988, 1719
            - Economische complexvorming, een literatuuronderzoek naar de ruimtelijke concentratie van bedrijvigheid, 1989, 1721
          - Rijksuniversiteit Leiden., 1979-1989; 676-1823
            - Bestemmingsplannen Buitengebied, 1979, 1504
            - Bestemmingsplannen Buitengebied, 1979-1981, 676; pak
            - Te praot'n valt'r altied, Twentse boeren over de inpassing van natuur- en landschapszorg in hun bedrijfsvoering, Instituut voor Toegepaste Sociologie, 1982, 1571
            - De betekenis van het Groene Hart, 1984, 841
            - Uitwerking CML-ecotopensysteem voor de Randstad, Centrum voor Milieukunde, 1984-1985, 1608
            - De Randstad en het Groene Hart, omgevingspsychologisch onderzoek naar beeld en betekenis van het open middengebied van de Randstad, Onderzoekscentrum Ruimtelijke Ontwikkeling en Volkshuisvesting (ROV), 1985, 1620
            - Ruimtelijke gevolgen van economische ontwikkelingen, Onderzoekscentrum Ruimtelijke Ontwikkeling en Volkshuisvesting, 1985, 1619
            - De toekomstige betekenis en gevolgen van tele-arbeid en tele-thuiswerk in Nederland, Onderzoekscentrum Ruimtelijke Ontwikkeling en Volkshuisvesting, 1986, 1654
            - De Woning als Werkplek, nieuwe en oude vormen van produktie in en rond het huis, 1986, 1630
            - Landschapsecologische kartering van Nederland, Centrum voor Milieukunde, 1986, 1643
            - Ruimtelijke Aspecten van Onveiligheidsbeleving, Onderzoekscentrum Ruimtelijke Ontwikkeling en Volkshuisvesting (ROV), 1986-1987, 1002
            - Het CML-ecotopensysteem, uitwerking voor Noord-, West- en Zuidwest Nederland, Centrum voor Milieukunde, 1987, 1732
            - Nieuwe patronen in de regio, een studie naar de ruimtelijke gevolgen van economische structuurveranderingen (RUGEON), Onderzoekscentrum Ruimtelijke Ontwikkeling en Volkshuisvesting, 1987, 1735
            - Sociale veiligheid: ruimtelijke scheidslijnen, sociale contrasten, symbolische grenzen, Faculteit der Sociale Wetenschappen, 1987, 1781
            - Landschappen met windturbines, omgevingspsychologisch onderzoek naar de landschappelijke aspecten van windenergie, 1988, 1736
            - Ruimtelijke kwaliteit van veranderend landschap, omgevingspsychologisch onderzoek naar de kenmerken van disharmonie en schaal van het landschap, Onderzoekscentrum Ruimtelijke Ontwikkeling en Volkshuisvesting (ROV), 1988, 1777
            - Veranderingen in een kleinschalig landschap; omgevingspsychologisch onderzoek naar de beleving van een kleinschalig landschap, 1988, 1712
            - Het onherbergzame wonen, sociaal-ruimtelijke symboliek en de beleving van onveiligheid, Faculteit der Sociale Wetenschappen, 1989, 1801
            - Scenario's Produktiebeheersing Melkveehouderij, 1989, 1823
          - Technische Hogeschool Delft., 1981-1987; 1314-2243
            - Rekreatie van Binnenstadsbewoners, Instituut voor Stedebouwkundig Onderzoek, 1981, 1538
            - Ruimtegebruik Bedrijvigheid (RUBED), Vakgroep Civiele Planologie, 1983, 1576
            - Ruimtegebruik Bedrijvigheid (RUBED), 1983-1984, 1314; pak
            - De kwaliteit van het vestigingsmilieu in de Randstad, 1984, 1839
            - Bevolking en voorzieningen in beweging, Instituut voor Stedebouwkundig Onderzoek, 1986, 1634
            - Gebruiksmogelijkheden van migratiestudies voor regionale bevolkingsprognose en beleidsanalyse, 1708
            - Strategische Studie Randstad, 1819
          - Universiteit Wageningen., 1981-1989; 1087-1838
            - De land- en tuinbouw binnen de stedelijke invloedssfeer in Zuid-Limburg, Landbouw Economisch Instituut, 1981, 1544
            - De Haaglanden, een onderzoek naar de invloed van planologische bestemmingen op de agrarische ontwikkeling in een Randstad-gebied, Landbouw Economische Instituut, 1983, 1586
            - Nevenactiviteiten van boeren en tuinders in de Haaglanden, Landbouw Economisch Instituut, 1985, 1623
            - Onderzoek Dynamiek Grondgebruik, Landbouw Economisch Instituut, 1985, 1087
            - De boeren en tuinders in de Haaglanden over hun stedelijke omgeving, Landbouw Economisch Instituut, 1985-1986, 1622
            - Agribusiness-complexen in Nederland, Landbouw Economisch Instituut, 1987, 1697
            - De Nederlandse landbouw na 2000, Landbouw Economisch Instituut, 1987, 1793
            - De ruimtelijke problematiek van de veenweidegebieden, Vakgroep Planologie, 1987-1988, 1838
            - De dynamiek van het grondgebruik, Landbouw Economisch Instituut, 1988, 1702
            - Landbouw en de ruimtevaart van het landschap, 1988, 1711
            - Simulatie van windturbines in het landschap, uitgevoerd door de Vakgroep Landschapsarchitectuur, 1988, 1714
            - Vergelijking rasterpakketten, 1988, 1789
            - Vrouwenemancipatie in landelijke gebieden; een oriënterend onderzoek naar ruimtelijke belemmeringen en faciliteiten voor de emancipatie van vrouwen, Vakgroep Wonen, 1988, 1709
            - Semi-agrarisch grondgebruik, een verkenning aan de hand van de bodemstatistiek, de landbouwtelling en veldwaarnemingen, Staring Centrum Wageningen, 1989, 1808
          - Katholieke Universiteit Nijmegen., 1982-1989; 1636-1829
            - Vervolgonderzoek bufferzones Limburg, nadere analyse van het gegevensbestand met betrekking tot multivariate technieken, Geografisch en Planologisch Instituut, 1982, 1703
            - Technopolen, een verkennende studie naar de invloed van infrastructuur bij de totstandkoming van technopolen in Japan, Amerika en West-Duitsland, 1986, 1636
            - De Randstad, ruimtelijke ontwikkelingen 1970-1985 in beeld, Geografisch en Planologisch Instituut, 1987, 1668
            - De Binnenstad: kader van een sociaal perpetuum mobile, een literatuurstudie naar tijdsbesteding en binnenstadsgebruik, Geografisch en Planologisch Instituut, 1988, 1767
            - Ruimtelijke regelgeving in Noord West-Europa nader bekeken, Faculteit der Beleidswetenschappen, 1989, 1829
          - Technische Universiteit Eindhoven, bevolkingsprognoses en voorzieningen structuur., 1983-1988; 956
          - Technische Hogeschool Eindhoven., 1985-1986; 1629-1652
            - De ruimtestrukturerende effekten van de materiële infrastruktuur, 1985, 1629
            - De veranderingen in transport- en distributie-netwerken als gevolg van flexibele automatisering en logistiek, 1986, 1652
          - Technische Universiteit Delft., 1987-1990; 1681-2026
            - Studie Dieptedelfstoffenwinning: coördinatie van meersporige besluitvorming, Onderzoeksinstituut voor Technische Bestuurskunde, 1987, 1682
            - Studie Rijkswegentracering: coördinatie van meersporige besluitvorming, Onderzoeksinstituut voor Technische Bestuurskunde, 1987, 1681
            - Ontwikkeling van de stedelijke gebouwenvoorraad, literatuurstudie door het Onderzoeksinstituut voor Technische Bestuurskunde, 1988, 1725
            - Luchtvaartterreinen en geluidszonering: coördinatie van meersporige besluitvorming, onderzoek uitgevoerd door het Onderzoeksinstituut voor Technische Bestuurskunde, 1988-1989, 2026; pak
            - Aanpassing van het aanbod van wijkvoorzieningen aan bevolkingsveranderingen, Faculteit Bouwkunde, 1988-1990, 1749
        - Instituten, 2.1.2
          - Nederlands Economische Instituut., 1959-1990; 252-1968
            - De toekomstige ertsoverslag in de Nederlandse zeehavens, 1959-1962, 252; pak
            - De veranderingen in de ruimtelijke structuur van wonen en werken, 1971-1972, 494
            - De dynamiek van de economische activiteit-bedrijfsverplaatsingen in Nederland, 1979, 1535
            - Woon- en werkplaatsverandering in het noordelijk deel van de Randstad, 1979, 1553
            - Dubbel allocatiemodel, ter voorbereiding van de herziening van de structuurschets voor de verstedelijking (HSV), 1980-1983, 935; pak
            - Een ruimtelijk verdeelmodel voor wonen, werken en pendel, 1981, 1519
            - Ontwikkeling van de werkgelegenheid per bedrijfsklasse en per gewest in Nederland. 1981-1984, 1555-1599
              - Fase IIB en C, IIIB en C, 1981, 1599; pak
              - Fase A en B, 1982-1983, 1555; pak
              - Fase C, 1984, 1598
            - RESPONS, een regionaal verdeelmodel van de werkgelegenheid in Nederland, 1985, 1625